# 尊敬的陈老师，请教下分期收款问题

提问人：夏有凉风 时间：2019-02-14 00:43:26
陈老师，麻烦您了，请问下： 1 、公司提供咨询服务，合同约定分期收款，咨询服务完成于 2018 年 10 月，分 2 期收款，约定第一期于 2018 年 11月底收 80 万，第二期于 2019 年 3 月底收 40 万，请问于 2018 年 10月一次性确认全部收入 120 万合理吗？（预计很可能收回） 2 、请问公司提供策划服务，也是约定分期收款，第一期于策划方案完成并通过验收后收款80 ％，剩余的 20 ％要公司再提供指导方案实施后才结算，请问这种情况下，是否应分两部分确认收入，方案验收后先确认 80 ％，完成指导实施后再确认20 ％？烦请陈老师指教！感谢您不辞辛劳指导我们这些路人！感激不尽！！

回答人：chenyiwei
1 、可以，应截至服务提供完毕时止确认全部合同收入。因付款期限较短，可以单独不确认其中的融资成分。
2 、如果后续的 “提供指导方案实施” 属于实质性的重大合同义务，则应按照系统、合理的方式将合同总价款在这两部分中分配，对分配到该部分的款项予以递延，到后续服务提供时确认收入。但因为收款进度不一定等于完工进度，所以不能简单地依据合同约定的付款进度确定应递延的收入金额。

提问人：夏有凉风 时间：2019-02-15 00:53:51
感恩陈老师不厌其烦地回复我！请问下陈老师，对于第二点，如果 “提供指导方案实施” 不属于实质性的重大合同义务，那么是否就可以按简化处理，即留 20 ％的收入待提供指导方案实施完成后确认收入，而之前的 80 ％在方案验收后就先确认收入？还是在方案验收后就一次性确认 100 ％收入？恳请陈老师再指教一下，辛苦陈老师！！

回答人：chenyiwei
在方案验收后就一次性确认 100 ％收入，并就 “提供指导方案实施”预留相应的预提成本，类似于售后服务费用。